

CONTACTO

- in Alberto Benito Suárez
- 🔀 albertobenito92@gmail.com
- +34 685281723
- https://alben92.github.io/ Alberto-Benito-Web

COMPETENCIAS

_ _ _ _

Javascript ••••

Jquery ••••

Angular ••••

Indesign ••••

Wordpress • • • • • •

UX/UI •••

Premier • • • • • •

React ••• • • •

Seo & Sem

Pack Office • • • • • •

IDIOMAS

Castellano ••••

Francés • • • • O

Inglés •••

ALBERTO BENITO

FRONT-END DEVELOPER | GRAPHIC DESIGNER

En mi trayectoria profesional he participado en proyectos de distintos sectores como marketing, educación, comercio electrónico, entre otros, obteniendo amplios conocimientos para entender el negocio y las necesidades de los clientes.

Por hacer un resumen de mis conocimientos, tengo experiencia en:

- Diseño de recursos gráficos como iconografía, logotipos, retoque fotográfico, newsletter, ideas multi-canal y UX/UI.
- · Amplia experiencia en el manejo de herramientas de diseño y prototipado como **Photoshop**, **Illustrator**, **InDesign**, **Premier**, **After effect** y **Axure**.
- · Conocimiento en programación HTML, CSS, JavaScript, Jquery, Angular, React, PHP, WordPress y Bootstrap.

Me considero una persona creativa, meticulosa, sociable, amante del desafío y facilidad para trabajar en equipo.

EXPERIENCIA

Diseñador & desarrollador Front-web

Sept.2020 - Actu.

Practicum Script - Centro de educación media a distancia

Madrid

• Diseño, desarrollo y maquetación de webs responsives, email marketing y posicionamiento SEO en RIMA, Fundación Practicum y Practicum Script.

Diseñador & desarrollador Front-web

Febr.2020 - Abril.2020

Adalid internet - Empresa de creación de contenidos online

Madrio

 Desarrollo, maquetación y creación de diferentes creatividades visuales para sus paginas web.

Diseñador gráfico & maquetador web

Junio.2018 - Dic.2019

Leaders League - Empresa de eventos, marketing y comunicación

Davia

• Creación y elaboración de elementos de comunicación en diferentes medios: impresión, web y video.

Diseñador gráfico & maquetador web

Enero.2018 - Junio.2018

Le Comptoir des Langues - Escuela de formación online

Paris

• Montaje y creación de elementos web para los diferetenes medios digitales.

Diseñador gráfico & maquetador web

Nov.2016 - Julio.2017

NACE Schools - Grupo de colegios internacionales privados

Madrid

• Desarrollo y ejecución del plan de marketing y materiales corporativos.

Diseñador gráfico & maquetador web

Junio.2013 - Febr.2016

DSB Promo - Empresa de eventos, marketing y comunicación

Técnico superior Comunicación Imagen y Sonido - CEV

Madri

2012

• Diseño y maquetación en todos los elemento de marketing y portales de la compañía (web e intranet).

FORMACIÓN

Master en Frameworks JavaScript: Angular, React, Vue - Udemy	2021
Master en JavaScript: JS, jQuery, Angular y NodeJS - Udemy	2021
Formación Webdesigner - Esecad	2019
Master profesional de diseño y maquetación web - AEPI	2017
Certificado en desarrollo de Productos Audiovisuales - Femxa	2016

un Français de la la Carinte Anacellan Danat VIII a Ildanos